【裁判字號】    88,訴,523
【裁判日期】    900202
【裁判案由】    違反商標法等
【裁判全文】
臺灣桃園地方法院刑事判決                          八十八年度訴字第五二三號
    公  訴  人  臺灣桃園地方法院檢察署檢察官
    被      告  戊○○
    選任辯護人  許惠月律師
                溫惠美律師
                洪良凡律師
右列被告因違反商標法等案件，經檢察官提起公訴（八十八年度偵字第一三三、一二
二七號）及移送併辦（八十八年度偵字第一七二八０號），本院判決如左：
    主  文
戊○○連續以明知為侵害著作權之物，意圖營利而交付之方法侵害他人之著作權，處
有期徒刑肆月，如易科罰金以佰元折算壹日。
扣案如附表所示之盜拷ＣＤ共肆佰貳拾伍片、光碟遊戲目錄拾肆本、帳冊壹本，均沒
收。
        事  實
一、戊○○明知如附表所示之遊戲光碟片為甲○○○○業股份有限公司（下稱西雅公
    司）向我國內政部為著作權登記，為享有著作權之電腦程式著作物，非經西雅公
    司之同意或授權，不得擅自重製、散布或意圖營利而交付，詎竟出於販售仿冒前
    揭光碟片之營利意圖之概括犯意，未經西雅公司之同意或授權，自民國八十六年
    六月中旬時起至八十七年十二月二十三日止，連續向姓名年籍不詳綽號「阿超」
    之成年男子，以每片新臺幣（下同）三十五元之代價販入，並以每片四十元至五
    十元之代價，在其所經營位於桃園縣中壢市○○路十五之三十四號「巨豐玩具店
    」內，先後陳列並販賣予不特定之顧客，而侵害前開公司之著作權益，圖牟不法
    利益。迄於八十七年十二月二十三日晚間，在前開店址及嗣後在其位於桃園縣中
    壢市○○○街五十一號住處分別查得前開侵害西雅公司著作權之盜版光碟片共四
    百二十五片及光碟遊戲目錄共十四本、提貨單、帳款單一批及帳冊一本。
二、案經西雅公司訴由內政部警政署航空警察局移送臺灣桃園地方法院檢察署檢察官
    偵查起訴。
        理  由
一、右揭事實業據被告戊○○於審理中供認不諱，核與告訴代理人陳君慈、王怡今、
    丙○○到庭指訴之情節相符，復有內政部八十五年九月七日台（八五）內著字第
    八五一四四三六號乙函暨函附內政部著作權登記簿謄本、著作權登記申請書、內
    政部八十六年七月十二日台（八六）內著字第八六一０三二五號函暨函附著作權
    登記簿謄本、著作權法登記申請書、內政部八十五年九月七日台（八五）內著字
    第八五一四四三六號函暨函附內政部著作權登記簿謄本、著作權登記申請書、內
    政部八十六年二月二十一日台（八六）內著字第八六０二七七八號函暨函附內政
    部著作權登記簿謄本、著作權登記申請書、內政部八十六年十一月六日台（八六
    ）內著字第八六一五九六六號函暨函附內政部著作權登記簿謄本、著作權登記申
    請書、內政部八十七年七月六日台（八七）內著字第八七０四九二四號函暨函附
    內政部著作權登記簿謄本、著作權登記申請書各乙紙、證明書五紙、收據共五十
    、五十四、二十一、五十九、六十一紙西雅公司及現場查獲照片四十幀附卷及如
    事實欄所載之物扣案可資佐憑，足認被告自白與事實相符，事證明確，被告犯行
    洵堪認定，應依法論科。
二、按行為後法律有變更者，適用裁判時之法律，刑法第二條第一項前段定有明文。
    查本件被告戊○○行為後，刑法第四十一條規定已於九十年一月四日修正，並自
    同年月十日起施行，該條文第一項修正後規定：「犯最重本刑為五年以下有期徒
    刑以下之罪，而受六個月以下有期徒刑或拘役之宣告，因身體、教育、職業、家
    庭之關係或其他正當事由，執行顯有困難者，得以一元以上三元以下折算一日，
    易科罰金。但確因不執行所宣告之刑，難收矯正之效或難以維持法秩序，不在此
    限。」「併合處罰之數罪，均有前項情形，其應執行之刑逾六月者，亦同。」；
    又同法施行法第三條之一亦同時修正規定為：「刑法第四十一條之規定，中華民
    國九十年一月四日刑法修正施行前已裁判確定之處罰，未執行或執行未完畢者，
    亦適用之。」「未諭知易科罰金之處罰者，亦同。」，並自同年月十二日起施行
    ，以之與修正前刑法第四十一條規定之內容相比較，對被告所犯之罪刑得易科罰
    金之結果均相同，揆諸前開刑法第二條第一項前段規定，自應適用裁判時法即修
    正後刑法第四十一條第一項前段之規定，合先敘明。核被告戊○○所為，係違反
    修正後著作權法第八十七條第二款之以明知為侵害著作權之物，意圖營利而交付
    之方法侵害他人之著作權罪，應依修正後同法第九十三條第三款之規定論處。被
    告先後多次販售右揭盜版ＣＤ而侵害他人著作權之行為，時間緊接，犯罪構成要
    件相同，顯係基於概括犯意為之，應依刑法第五十六條連續犯規定，以一罪論擬
    並加重其刑。查被告前開侵害著作權犯行，行為連續至著作權法於八十七年一月
    十三日修正後之八十七年十二月二十三日止，是自應適用裁判時法即修正後之著
    作權法第九十三條第三款論處，附此敘明。又查公訴人認被告戊○○前開犯行乃
    與另案被告楊建忠基於共同之犯意聯絡為之，而為共同正犯，訊據被告戊○○堅
    詞否認楊建忠與其共同販售前開侵害西雅公司著作權之仿冒光碟片之情，核與證
    人楊建忠於偵查中證述情節相符，且證人楊建忠所涉前開與被告共犯違反著作權
    法犯行部分經公訴人移送台灣高等法院併審結果，台灣高等法院並未就楊建忠所
    涉前開犯行部分一併審判等情，亦有台灣高等法院八十七年度上訴字第五三０二
    號判決附卷可參，此外復查無其他積極證據足資證明公訴人所指此部之犯行，實
    難僅憑證人楊建忠前為「巨豐玩具店」前身「忠哥電視遊樂店」之負責人，遽認
    證人楊建忠即與被告有共同販售前開仿冒光碟片之情，是公訴人認被告戊○○與
    另案被告楊建忠有犯意之聯絡為共同正犯，容有誤會，附此敘明。爰審酌被告侵
    害智慧財產權，損害我國維護智慧財產權益之名譽及其犯罪動機、目的、手段、
    品性、素行等一切情狀，量處如主文所示之刑，並諭知易科罰金之折算標準，以
    資懲儆。至扣案如附表所示之遊戲光碟片共四百二十五片、光碟遊戲目錄共十四
    本、帳冊一本等物，均為被告所有且係供犯罪所用之物，應依刑法第三十八條第
    一項第二款之規定，併予宣告沒收。另扣案之提貨單及帳款單各一批，經本院檢
    視其內容均係以貨品之代碼或編號或以被告個人使用之簡稱記載其上，酌以被告
    經營之「巨豐玩具店」除販賣光碟外，尚有其他電腦週邊設備等其他商品在內等
    情，此外並無其他證據證明該批提貨單及帳款單即為被告供前開違反著作權法犯
    罪所用之物，爰不另行諭知沒收。
三、另公訴意旨略以：被告戊○○、楊建忠（違反商標法等部分均另案移送臺灣高等
    法院併案審理），二人係兄弟關係，二人明知「Play Station」及「PS設計圖」
    業經乙○○○○腦娛樂股份有限公司（下稱新力公司）分別向經濟部中央標準局
    申請註冊核准，註冊為第六七二六六六號、第七一０四五四號商標，並均指定使
    用於錄有電腦程式之磁碟、磁卡、磁帶及光碟等之商標專用權，商標專用期間分
    別自八十四年三月一日至九十四年二月廿八日，及八十五年三月十六日至九十五
    年三月十五日，又明知「SEGA」業經甲○○○○業股份有限公司（下稱西雅公司
    ）向經濟部中央標準局申請註冊核准，註冊為第二四九０七０號商標，並均經指
    定使用於電腦、家用微電腦、公司用微電腦、電腦用磁片、磁碟、電視遊樂器程
    式卡帶等商標專用權，專用期間係自七十三年七月一日至八十二年六月三十日，
    嗣經核准延展至九十三年六月三十日，近年均在世界個人電腦遊樂器市場行銷甚
    廣，品質卓有商譽，為業界及消費大眾所共知，而前開新力公司及西雅公司均分
    別在其產製之遊戲光碟片上，註以「LICENSED BY SONY COMPUTER
    ENTERTAINMENT ENTERTAINMENT INC.」（公訴人誤載為PRODUCED By Or UNDER
    LICENSE FORM SEGA ENTERPRISES,LTD.」）、「PS」及「PRODUCED By Or UNDER
    LICENSE FORM SEGA ENTERPRISES,LTD.」等足以對外表示一定該等光碟產品係西
    雅公司或新力公司所生產用意之證明文字；詎竟出於共同販售仿冒前揭新力公司
    及西雅公司產製商標商品之營利意圖，自八十六年五月楊建忠遭桃園縣警察局中
    壢分局查獲之後起，將原地址（桃園縣中壢市○○路十五之三十四號）店名「忠
    哥電視遊樂器店」易名為「巨豐玩具店」，推由戊○○擔任現場負責人，由二人
    自不明年籍綽號「阿超」之成年男子處，以每片新臺幣（下同）三十五元不等之
    價格購入，再以每片四十元至五十元不等之價格販售予不特定人仿冒新力公司及
    西雅公司享有商標權之光碟片牟利，二人並在各該仿冒光碟片（裸片單純自外觀
    無法辨識內容）附上新力公司及西雅公司之名稱、商標及條碼之光碟盒封面，以
    虛偽表示均係被害人公司之真品並供購之人辨識其內容，且仿冒之光碟片透過電
    視遊樂器執行，在電視畫面亦出現新力公司及西雅公司之名稱及商標，為相同之
    使用，致與新力公司及西雅公司所產銷之真品混淆，均足以生損害於新力公司及
    西雅公司。嗣於八十七年十二月二十三日晚間，為警在前開「巨豐玩具店」當場
    查獲戊○○，並在該址扣得仿冒新力公司及西雅公司之盜版侵害商標權及著作權
    之光碟片共約一萬四千八百餘片、盜版光碟遊戲目錄七本、提貨單及帳冊一批，
    又在戊○○處，扣得仿冒新力公司及西雅公司之盜版侵害商標權及著作權光碟片
    共約三萬九千二百餘片、盜版遊戲目錄七片、楊建忠簽名之帳款單及帳冊一批，
    因認被被告戊○○涉犯有商標法第六十三條、刑法第二百十六條行使第二百十條
    、第二十條之罪及違反公平交易法第二十條第一項第一款、第三十五條第一項之
    罪嫌。
（一）本件公訴人認被告涉有右揭犯罪，係以告訴人新力公司及西雅公司代理人簡榮
      宗之指訴，扣案之光碟片經公訴人採樣部分勘驗結果，顯與新力公司及西雅公
      司所產製之遊戲光碟片真品差異甚鉅，顯為仿冒之光碟片，及扣案之光碟片經
      以新力公司、西雅公司之主機空機操作或將新力公司與西雅公司之真品光碟片
      交叉置入於各該公司產製之主機上及將扣案之仿冒新力公司及西雅公司之光碟
      片分別置入主機操作及將新力公司及西雅公司之真品光碟片置入主機操作結果
      相比較結果，足見告訴人等之遊戲主機在出現載入光碟內之不同遊戲前，其遊
      戲主機內已將「SEGA ATURN」、「SONY」商標燒入IC中，俟開啟電源後輸出至
      螢幕中，倘使用者置入之光碟片之內容，透過遊戲主機內之邏輯晶片執行遊戲
      程式供人操作，要非如被告所陳「SEGA」、「SONY」等商標均係存在於遊戲主
      機內甚明，復有如前開扣案之物及內政部著作權登記簿謄本、現場照片在卷可
      資佐證為其主要論據。訊據被告固不諱言有於右揭時、地，自綽號「阿超」之
      男子，以每片三十五元之代購入仿冒新力公司及西雅公司之遊戲光碟，再以每
      片四十至五十元之代價販出之事實，惟堅詞否認有何右揭犯行，辯稱：其所購
 入之仿冒新力公司及西雅公司之遊戲光碟外包裝上並無該等公司之名稱或商標
      圖樣，並不知有侵害他人之商標權等語。
（二）按犯罪事實應依證據認定之，無證據不得推定其犯罪事實。又不能證明被告犯
      罪者，應諭知無罪之判決，刑事訴訟法第一百五十四條、第三百零一條第一項
      分別定有明文。次按刑事訴訟法上所謂認定犯罪事實之證據，係指足以認定被
      告確有犯罪行為之積極證據而言，該項證據自須適合於被告犯罪事實之認定，
      始得採為斷罪資料。如未能發現相當證據，或證據不足以證明，自不能以推測
      或擬制之方法，以為裁判之基礎。又刑事訴訟上證明之資料，無論其為直接或
      間接證據，均須達於通常一般人均不致有所懷疑，而得確信其為真實之程度，
      始得據為有罪之認定，若其關於被告是否犯罪之證明未能達此程度，而有合理
      性懷疑之存在，致使無法形成有罪之確信，根據「罪證有疑，利於被告」之證
      據法則，即不得遽為不利被告之認定，此分別有最高法院二十九年上第三一０
      五號、四十年臺上字第八六號、七十六年臺上字第四九入六號判例可資參照。
      經查扣案之光牒片均為雙面銀白色之裸片，光碟片上並未印刷遊戲名稱，惟以
      彩色印刷之相關遊戲光碟目錄紙放置其上以供辨識，而每片再以塑膠雙面封套
      就雙面銀白色裸片及內容含遊戲名稱但略除製作公司、商品條碼之四方形紙質
      封面分開包裝，或直接將遊戲名稱或圖案以彩色印刷方式印製在光碟片其中一
      面但略除公司名稱、商標、條碼等字樣且未以任何包裝加以區隔保護（僅有裸
      片並無包裝及封盒），與一般新力公司、西雅公司所產製之遊戲光碟片均有精
      緻包裝，光碟片未寫入資料一面均有彩色之印刷，且每片均以塑膠盒分片包裝
      予以保護，兩相比較差異極距，此已經公訴人採取部分扣案光碟片勘驗屬實；
      又扣案之光碟片，其中將新力公司、西雅公司之主機空機操作，新力公司之主
      機僅呈現「SONY」之畫面，西雅公司則僅呈現「SEGA SATURN」之畫面，即未
      再出現任何畫面；而將西雅公司與新力公司之真品光碟片交叉使用於各該主機
      上，則無法出現第二畫面各該光碟片之「SEGA」、「SONY」、「PLAY SATIONH
      」、「PS」等商標；又將扣案之「SEGA」光碟片置入主機操作，第一畫面出現
      「SEGA SAUTRN」，第二畫面即出現西雅公司之「SEGA」商標及「PRODUCED BY
      OR UNDER LICENSE  FORM SGEAENTERPRISES.LTD.」文句，其後再出現「
      LOADING」之字樣，此與將西雅公司之真品光碟置入主機第一畫面係「SEGA
      SATURN」，第二畫面係「SEGA」商標，第三畫面則出現「NOW LOADING」之運
      作完全相同；再將扣案之新力公司光碟片置入主機操作，第一畫面出現「SONY
      」，第二畫面出現「PS」設計圖及「PS」Playstation Licensed by Sony
      Computer Enterprisment.Lt d.等文句，第三畫面則進入遊戲本身，此與將新
      力公司真品光碟置入主機操作，第一畫面出現「SONY」，第二畫面出現「PS」
      設計圖等運作完全相同等情，亦經公訴人採取部分扣案光碟片勘驗並本院當庭
      勘驗部分扣案光碟片無訛（參本院八十八年十月八日訊問筆錄），並有勘驗照
      片十八幀在卷可資佐證，亦核與被告戊○○於偵審中供認之情相符，據而可徵
      扣案之光碟片要屬盜版之情無疑。惟由事物之本質觀之，此非商標之侵害或有
      害於公平交易秩序之問題，而屬侵害著作權之問題。茲分述如下：
  １、就商標法而言：
  （１）在客觀構成要件上，被告並無「商標使用」行為之表徵。按商標法第六條規
        定：本法所稱商標之使用，係指為行銷之目的，將商標用於商品或其包裝、
        容器、標貼、說明書、價目表或其他類似物件上，而持有、陳列或散布，如
        非以行銷為目的而使用到他人之註冊之商標，自與侵害商標法之規定不符（
        最高法院七十五年度台上字第七四四八號、八十六年度臺非字第一四八號判
        決參照）。次按商標法保護商標專用權，其立法目的是為避免混同、誤認及
        維護工商業公平競爭之秩序，故商標法上所稱之使用，係強調為行銷之目的
        ，而將商標用在商品上、或包裝上、容器上，使有意購買之消費者認識其為
        原廠商營業之商品而言，倘今消費者不致誤認為原廠商之商品，應非商標法
        所欲規範之行為（行政法院二十四年判字第二十五號判例參照）。易言之，
        商標權之「侵害」係基於「行銷自己之產品」，於行銷時以使消費者誤認為
        該知名或經他人已註冊之商標以便搭售自己之產品為目的。本件被告所販售
        之前開光碟，由外觀視之，不論光碟片本身或紙質外包裝，均未標示任何商
        標，且外觀印刷及包裝均甚粗糙，已如前述，顯無使人混同誤認係正廠產品
        之虞。再者查扣之遊戲光碟片係被告將光碟片出售予不特定顧客，客戶於購
        買後，再將之置於適合執行光碟片內儲存程式之主機，經由電視螢幕播放其
        內之遊戲軟體光碟所儲存之程式內容，客戶始得利用其配備玩樂，是此類光
        碟片係由客戶先向被告購入光碟片後，再以其所自備之電腦遊戲主機配合電
        視螢幕等相關硬體設置完備後，將光碟片置於主機執行光碟片內儲存之程式
        時，始有在電視螢幕出現告訴人公司之商標圖樣或公司名稱及「LICENSED
        BY SONY COMPUTER ENTERTAINMENT INC.」或「PRODUCED By Or UNDER
        LICENSE FORM SEGA ENTERPRISES,LTD.」等英文字樣及授權文字。又縱認此
        種標示型態足資一般商品購買人認識其所表彰之商品來源，解釋上屬商標法
        第六條第一項所稱之其他類似物件之範疇，惟被告出售光碟片時，並非如前
        述透過主機及電視螢幕顯示光碟片內所儲存之遊戲內容後始得販賣遊戲光碟
        片，而僅係單純交付光碟片予顧客。是於交易過程中，被告所販售之仿冒遊
        戲光碟片內儲存之商標圖樣及授權文字係隱而未見，客觀上自無商標之使用
        可言，換言之該盜版光碟之重製者，不論係被告或另有其人，在客觀上均無
        「使用」他人已註冊或知名之商標藉此混充真品之情事。況前開扣案之遊戲
        軟體光碟，一經在主機中播放，會在螢幕中出現前開商標圖樣及英文授權字
        樣等文句，實係重製時技術之不足無法將上開商標及文句除去之當然結果，
        並無藉此達其行銷之目的，而有搭售之性質，實難認上開行為係屬商標使用
        行為而以商標法罪責相繩。
  （２）由主觀構成要件而言，被告並無侵害商標或使人產生混淆之犯意。按商標法
        第六十二條、第六十三條由體係解釋觀之，具有承接之性質，應作綜合解釋
        ，無論係製造、販賣或輸出輸入者，均須主觀上具有使人誤認或混淆不同商
        品之意圖，始可能符合上開商標法之罪。然查：本件被告主觀上若有意使用
        該商標造成有意消費之人誤認上開盜拷軟體即係新力公司及西雅公司所出品
        之原版軟體，理應於外包裝上貼上足以使人誤認之日本廠商商標，然扣案之
        盜版光牒之包裝內外均未有任何商標或圖案，有如前述，參以原版軟體一般
        市價均在數百元至千元之高，而前開盜拷光碟每片僅以五十元之低價出售，
        亦據被告供明在卷，均無使消費者產生任何誤認其以五十元低價所購外包裝
        上並無新力公司或西雅公司名稱及商標且均以塑膠封套包裝之光碟即為前開
        公司所產製之真品遊戲光碟之可能，顯見被告並無致使消費者或使用者產生
        混淆誤認為正廠產品之意，是實難認為被告有侵害他人商標之主觀犯意。
  ２、就刑法行使偽造私文書而言：
      按刑法處罰偽造文書罪之主旨，所以保護文書之實質的真正，故不僅作成之名
      義人須出於虛捏或假冒，即文書之內容，亦必出於虛構，始負偽造文書之責（
      最高法院二十年上字第一０五０號判例參照），換言之所謂「偽造」必須文書
      之名義人非屬真正，同時內容亦欠真實性，始足當之。又所謂行使偽造文書之
      「行使」，必須提出偽造之文書，本於該文書之內容有所主張方得成立，又所
      謂行使偽造文書，乃依文書用法，以之充作真正文書而以使用之意（最高法院
      四十七年台上字第一０八四號、七十二年台上第四七０九號判例參照）。而如
      前所述，前揭軟體之所以出現「SEGA及圖」、「SONY及圖」等商標及「
      PRODUCED BY OR UNDER LICENSE FORM SEGA ENTERPRISES,LTD.」、LICENSED
      BY SONY COMPUTER ENTERTAINMENT INC.」等英文字影像，實係該不詳人士在
      重製前開告訴人公司所產製之遊戲光碟片時，因技術之不足無法將真品光碟片
      原儲存之商標及授權文句除去之結果，易言之，前開扣案之遊戲光碟片透過電
      視螢幕上出現之商標及授權字樣，乃告訴人公司在產製原版光碟片時即已創設
      而儲存在內之內容，是該等商標、授權字樣並非被告或該不詳姓名之人在重製
      前開扣案之光碟片時所虛構之文書內容（即仿冒之光碟片僅係在重製原版光碟
      片時照單全收其內所儲存之商標、文字及遊戲內容），是被告販售之前開仿冒
      光碟片透過電視螢幕所顯示之商標或英文授權文字影像之行為，顯與偽造文書
      之文書之內容須出於虛構之要件不相符合。再者於電視螢幕上出現之商標、英
      文名稱及授權字句，係被告先將光碟片售予不特定購買者，該顧客事後再透過
      主機執行光碟片內儲存之程式始得表現於電視螢幕上，並非被告於販售前開盜
      拷軟體於顧客時所提出主張而發生，是被告於交易過程中，對於該等商標、公
      司名稱、授權字樣並未對顧客為任何主張之「行使偽造私文書」（向有意消費
      之人告知該軟體係經原公司合法授權）之意思傳達。客觀上，販售者對外默示
      傳達之訊息僅為其所販售之光碟片乃便宜的盜版貨而言；而購買者對其所購得
      之粗糙之包裝及四十元至五十元低價之光碟片並非真品而係盜拷軟體之情亦知
      之甚詳，自不足以造成消費者誤認該軟體係原產製公司之真品光碟片而為文書
      之交易。綜上被告販賣光碟片之行為，尚難謂以刑法第二百十六條、第二百十
      條、第二百二十條之行使偽造私文書罪相繩。
  ３、就公平交易法而言：被告行為後，公平交易法第三十五條第一項已於八十八年
      二月三日修正公布為違反同法第二十條第一項規定，經中央主管機關依第四十
      一條規定限期命其停止、改正其行為或採取必要之更正措施而逾期未停止、改
      正其行為或未採取必要之更正措施者，始予處罰，是依修正後之規定，僅單純
      違反該二十條第一項之規定，而未經依規定命令停止、改正或採取必要之措施
      者，仍不處罰，必經命令停止或改正後，仍繼有違反之行為，始予處罰，換言
      之該條規定已改採先行政後司法之原則。則以之與被告行為時之公平交易法第
      三十五條規定相比較，自以修正後之規定為有利於行為人，依刑法第二條第一
      項前段規定，自應適用修正後之規定，即未經行政糾正程序，即不該當犯罪構
      成要件。本案被告行為後，為警查獲後即移送台灣桃園地方法院檢察署檢察官
      偵查起訴，之前並未經公平交易委員會以其違反行為時公平交易法第二十條第
      一項之規定為由，命其停止、改正或為其他任何更正措施，是依被告行為後修
      正之規定，本院亦無從依公平交易法對被告課罰。
  ４、末查由立法目的之綜合解釋而言，本件被告戊○○雖有販賣盜拷軟體之行為，
      由法之觀點，被告之行為侵害他人之智慧財產權確有可非難之處，然須強調者
      ，被告之可非難重點並非在於侵害他人之商標權或違反公平交易法或刑法行使
      偽造文書罪，而係屬侵害著作權之問題。綜上所述，扣案之盜版光碟在客觀上
      既未使用他人商標或其他商品表徵，並無使人混淆誤認之虞，且被告主觀上亦
      無此圖，同時被告之行為在法律解釋上亦不符合刑法行使偽造私文書之構成要
      件行為，是以即便其有販售之行為，惟核其所為要與商標法第六十三條、公平
      交易法第三十五條第一項、刑法第二百十六條、第二百十條、第二百二十條所
      定各罪之構成要件不符，自難執此各罪之責相繩，惟公訴意旨認前開各部分與
      前揭論罪科刑之著作權法第九十三條第三款之罪間有牽連犯關係，屬裁判上之
      一罪，爰不另為無罪之諭知。
四、按告訴乃論之罪，其告訴應自得為告訴之人知悉犯人之時起，六個月內為之，為
    刑事訴訟法第二百三十七條第一項所明定。查告訴人新力公司代理人丁○○於八
    十七年十二月二十三日會同警方持台灣桃園地方法院檢察署檢察官簽發之搜索票
    至被告前開店址及住處查扣上開仿冒遊戲光碟片，經新力公司代理人台灣國際專
    利法律事務所翁雅欣律師檢視扣案之光碟片，並於同年月二十四日交由丁○○代
    保管等情，已據證人丁○○於警訊時證述屬實，並有台灣國際專利法律事務所公
    翁雅欣律師出具之八十七年十二月二十四日鑑定報告書、丁○○出具之代保管條
    各乙紙在卷可稽，足認新力公司於八十七年十二月二十三日委由代理人丁○○會
    同警方查扣前開仿冒光碟片且於同年月二十四日委由翁雅欣律師就扣案之仿冒光
    碟片作檢測斯時，新力公司即已知悉被告戊○○上開犯行涉有違反著作權法罪嫌
    ，況同為被害人之西雅公司早於八十八年一月十三日（該狀誤載為八十七年一月
    十三日）即已對被告戊○○提出本件違反著作權法之告訴，而同為新力公司及西
    雅公司代理人之丁○○及台灣國際專利法律事務所翁雅欣律師，又豈有僅知被告
    前開犯行涉及侵害西雅公司之著作權而不知有同時涉及侵害新力公司著作權益之
    理？是新力公司遲至八十八年十一月十六日始向公訴人補行提起告訴，顯已逾六
    個月之告訴期間，又公訴人認此部分與前揭起訴之違反商標法、公平交易法及刑
    法行使偽造私文書罪嫌部分有牽連犯之裁判上一罪關係而移送本院併辦（八十八
    年度偵字第一七二八０號）。惟前開被告所涉犯違反商標法、公平交易法、刑法
    行使偽造私文書罪嫌部分，既經本院為無罪之判決，而被告另涉犯違反著作權法
    部分（西雅公司告訴部分）雖經本院判處有罪在案，然告訴人新力公司之告訴已
    逾告訴期間而不合法且未經公訴人起訴，是本院自無從就併辦部分併予審究，爰
    退回檢察官另行偵辦。
據上論斷，應依刑事訴訟法第二百九十九條第一項前段，修正後著作權法第九十三第
三款、第八十七條第二款，刑法第十一條前段、第二條第一項前段、第五十六條、修
正後刑法第四十一條第一項前段、第三十八條第一項第二款，罰金罰鍰提高標準條例
第二條，判決如主文。
本案經檢察官江苑臻到庭執行職務。
中      華      民      國      九十      年      二      月    二      日
                                  臺灣桃園地方法院刑事第三庭
                                      法  官
右正本證明與原本無異。
如不服本判決，應於判決送達後十日內向本院提出上訴狀 (應附繕本)，上訴於臺灣
高等法院。
                                      書記官   陳婉婷
中      華      民      國      九十      年      二      月    六      日
附表：
┌──┬─────────────────┬─────┬──────┐
│編號│            片  名                │數量      │    著作權人│
├──┼─────────────────┼─────┼──────┤
│１  │ GREATEST NINE"96                 │一片      │  西雅公司  │
├──┼─────────────────┼─────┼──────┤
│２  │          大戰花組通信            │一百十一片│  同右      │
├──┼─────────────────┼─────┼──────┤
│３  │             （Terra Phantastica）│五十片    │  同右      │
├──┼─────────────────┼─────┼──────┤
│４  │           （Sky Target）         │十五片    │  同右      │
├──┼─────────────────┼─────┼──────┤
│５  │             RPG（Azel Panzer     │          │            │
│    │  Dragon RPG）                    │二四八片  │  同右      │
└──┴─────────────────┴─────┴──────┘
附錄本案論罪科刑法條全文：
著作權法第九十三條第三款
有左列情形之一者，處二年以下有期徒刑，得併科新臺幣十萬元以下罰金：
三、以第八十七條各款方法之一侵害他人之著作權者。
著作權法第八十七條第二款
有左列情形之一者，除本法另有規定外，視為侵害著作權或製版權：
二  明知為侵害著作權或製版權之物而散布或意圖散布而陳列或持有或意圖營利而
    交付者。
    二


司法院資訊處製作；財團法人民間司法改革基金會備份。
